【裁判字號】    98,審訴,479
【裁判日期】    980626
【裁判案由】    偽證
【裁判全文】
臺灣桃園地方法院刑事判決             98年度審訴字第479號
公  訴  人  臺灣桃園地方法院檢察署檢察官
被      告  甲○○
上列被告因偽證案件，經檢察官提起公訴（98年度偵字第1119號
），被告於準備程序進行中為有罪陳述，經本院合議庭裁定由受
命法官獨任進行簡式審判程序，判決如下：
    主  文
甲○○犯偽證罪，處有期徒刑貳月，減為有期徒刑壹月，緩刑貳
年。
    事實及理由
一、被告所犯之罪，為死刑、無期徒刑、最輕本刑3 年以上有期
    徒刑或高等法院管轄第一審案件以外之罪，而被告於本院準
    備程序進行中，就被訴事實為有罪之陳述，經本院告知簡式
    審判程序意旨，並聽取公訴人及被告之意見後，依刑事訴訟
    法第273條之1第1項之規定，裁定依簡式審判程序審理。
二、甲○○明知鄭智文於民國91年1 月17日，在桃園縣八德市○
    ○路677 巷263 弄12號其住處，無償提供第二級毒品安非他
    命供陳志遠及其吸食，嗣即乘坐鄭智文駕駛之懸掛車號KD-0
    351 號自小客車外出，迨於該日凌晨2 時許，因遭警查緝，
    遂將該車棄於新竹縣台1 線南下53公里處後逃逸，當場為警
    在車內扣得第二級毒品安非他命0.3 公克、玻璃球1 顆及削
    尖吸管1 支等物之事實，嗣於91年6 月10日下午2 時46分提
    解至臺灣桃園地方法院檢察署經檢察官偵訊時，結證稱：當
    日鄭智文與陳志遠至其工作地點後，一起去其住處，隨即鄭
    智文拿出安非他命，其3 人就一起施用，鄭智文並未向其收
    錢等語明確，竟於91年9 月2 日上午11時39分許（被告甲○
    ○行為時，係14歲以上未滿18歲之人），在本院91年度訴字
    第1126號鄭智文涉嫌轉讓毒品案件之審理期日，經本院法官
    提訊時，於執行審判職務之法院就該案安非他命係何人轉讓
    之於案情有重要關係之事項，供前具結後，而虛偽證稱：「
    （扣案之安非他命、玻璃球、七星香菸盒、削尖吸管）都是
    叫阿祥的。我不知道本名，年約20幾歲，是桃園人。因那時
    安非他命是在被告所駕駛的車上發現的，被告沒有給我，我
    自己看到安非他命就拿來用，安非他命是放在七星牌的香煙
    盒內... ，他們沒有用，我和檢察官說的是我自己在家裡用
    的。被告真的沒有給我，陳志遠和被告有到我家，當時在警
    訊中是警察說安非他命是在被告車上查到，要我說是被告請
    我的。而檢察官在偵訊中他一直看警訊筆錄，問我是否就如
    警訊中所述情形，因我不敢跟檢察官說出實情」，足以影響
    本院法官審理鄭智文究否於91年1 月17日無償轉讓安非他命
    之事實。
三、認定被告犯罪所憑之證據：
  (一)被告甲○○於偵查中及本院審理時之自白。
  (二)91年度偵字第9868號案件於91年6 月10日檢察官偵查中之訊
    問筆錄、本院91年度訴字第1126號案件於91年9 月2 日審判
    中之訊問筆錄、臺灣高等法院92年度上訴字第1021號案件於
    92年4 月21日審判中之訊問筆錄及被告甲○○之證人結文各
    1 份。
四、按刑法上之偽證罪，不以結果之發生為要件，一有偽證行為
    ，無論當事人是否因而受有利或不利之判決，均不影響其犯
    罪之成立。而該罪所謂於案情有重要關係之事項，則指該事
    項之有無，足以影響於裁判之結果者而言（最高法院71年度
    台上字第8127號判例意旨可參）。是被告既為如本判決事實
    及理由欄二所載不實證詞，而其所為之證詞亦為該案刑事判
    決所援用，是其所為虛偽陳述內容當與案情具有重要關係。
    核被告所為，係犯刑法第168 條之偽證罪。又被告甲○○於
    92年4 月21日下午3 時10分許，在臺灣高等法院92年度上訴
    字第1021號審理鄭智文被訴轉讓毒品案件判決尚未確定時，
    被告甲○○即於該案審理中自白，雖為法院所不採，仍應依
    刑法第172 條規定減輕其刑。又被告為前揭犯行時，係14歲
    以上未滿18歲之人，有其個人基本資料在卷足憑，依刑法第
    18 條 第2 項之規定減輕其刑。爰審酌被告犯罪之動機、手
    段，其浪費司法調查之資源，造成損失，及犯後坦承犯行等
    一切情狀，量處如主文所示之刑，以資懲儆。又本件被告犯
    罪時間係在96年4 月24日之前，所犯為刑法第168 條之罪，
    合於中華民國九十六年罪犯減刑條例第2 條第1 項第3 款規
    定之減刑要件，爰減其宣告刑二分之一。末查，被告甲○○
    雖於90年間因強盜案件經本院以91年度少訴字第22號判決判
    處有期徒刑3 年，緩刑5 年，於91年10月13日確定在案，至
    96 年10 月12日緩刑期滿未經撤銷緩刑等情，有臺灣高等法
    院被告前案紀錄表在卷可稽，依刑法第76條規定，緩刑期滿
    ，而緩刑之宣告未經撤銷者，其刑之宣告失其效力，故被告
    甲○○前亦未曾受有期徒刑以上刑之宣告，其因一時失慮，
    致罹刑典，經此偵審教訓，應知所警惕而信無再犯之虞，本
    院因認上開宣告之刑以暫不執行為適當，爰併宣告緩刑2 年
    ，用啟自新。
五、應適用之法條：
    刑事訴訟法第273 條之1 第1 項、第299 條第1 項前段、第
    310 條之2 ，刑法第168 條、第172 條、第18條第2 項、第
    74條第1 項第1 款，中華民國九十六年罪犯減刑條例第2 條
    第1 項第3 款、第7 條，判決如主文。
六、如不服本判決，應於判決送達後10日內向本院提出上訴狀（
    應附繕本），其未敘述上訴理由者，應於上訴期間屆滿後20
    日內補提理由書狀於本院，上訴於臺灣高等法院。
本案經檢察官顏世翠到庭執行職務。
中    華    民    國    98    年    6    月    26     日
                    刑事庭  法  官  林孟宜
以上正本證明與原本無異。
                            書記官  洪明媚
中    華    民    國    98    年    6    月    26     日
附錄本案論罪科刑法條：
中華民國刑法第168條
於執行審判職務之公署審判時或於檢察官偵查時，證人、鑑定人
、通譯於案情有重要關係之事項，供前或供後具結，而為虛偽陳
述者，處7年以下有期徒刑。


司法院資訊處製作；財團法人民間司法改革基金會備份。
